【裁判字號】    90,易,2082
【裁判日期】    901003
【裁判案由】    竊盜
【裁判全文】
臺灣臺中地方法院刑事判決                          九十年度易字第二八二號
    公  訴  人  臺灣台中地方法院檢察署檢察官
    被      告  丙○○
                乙○○
右列被告因竊盜案件，經檢察官提起公訴（九十年度偵字第七四○○號），本院判決
如左：
    主  文
丙○○、乙○○結夥三人以上攜帶兇器竊盜，乙○○累犯，處有期徒刑拾月，丙○○
處有期徒刑玖月；扣案之鐮刀壹把沒收。
    事  實
一、乙○○（前於民國八十六年間，因違反麻醉藥品管理條例案件，經本院判處有期
    徒刑六月確定，並於八十七年十月十日執行完畢）、丙○○（曾因盜匪、搶奪、
    藥事法、妨害公務等案件、分別經法院判處有期徒刑七年二月、八月、六月、十
    月確定，且定應執行刑有期徒刑九年，並於八十四年十二月二十六日起，送監執
    行，嗣於八十九年十二月十五日起假釋付保護管束，迄於九十三年六月一日止，
    現仍於假釋中）、甲○○（已另案審結）等三人，於民國（下同）九十年四月十
    九日十三時許，由丙○○駕駛甲○○租得之車牌號碼Ｃ六—二三四七號自小客車
    ，途經台中縣新社鄉福興村和興巷頭櫃產業道路，見路旁丁○○檳榔園結滿檳榔
    果實纍纍，竟共同基於意圖為自己不法所有犯意聯絡，謀由丙○○在旁把風，甲○○在車上接應，乙○○則持所有可作為兇器使用之鐮刀一把，竊得丁○○所有
    之檳榔果一束（約五百粒價值一百七百五十元），適時為丁○○發覺，旋駕車逃
    逸，嗣為丁○○追趕攔捕逮獲，經報警處理，並扣得乙○○等人於沿途棄置之鐮
    刀一把、及沿途棄置及車上檳榔共二百二十粒。
二、案經台中縣警察局東勢分局報告臺灣臺中地方法院檢察署檢察官偵查起訴。
    理  由
一、訊據被告丙○○、乙○○對於其等三人於九十年四月十九日十三時許，由丙○○
    駕駛甲○○租得之車牌號碼Ｃ六一二三四七號自小客車，途經台中縣新社鄉福興
    村和興巷頭櫃產業道路，為警逮捕，並經警於沿途棄置及車上查獲檳榔共二百二
    十粒之事實並不諱言。惟二人均否認有竊盜之犯行，被告丙○○辯稱：當時是因
    乙○○要下車找地方上廁所，所以其才下車將車停在路邊支道上，讓乙○○下車
    ，車上為何會有檳榔，伊則不知道。被告乙○○則辯稱：我只從旁邊經過，要上
    廁所，並沒有偷割檳榔云云。惟查被告等如何約好去偷割檳榔，鐮刀一把係被告
    乙○○所有，如何由丙○○把風，乙○○割取檳榔果及其等因怕讓人發現車上有
    偷割之檳榔，就沿途棄置車上之檳榔及鐮刀等情，已據同案被告甲○○於警訊及
    檢察官偵查中供承甚詳（見甲○○九十年四月十九日警訊筆錄及四月二十日檢察
    官訊問筆錄）且核與被害人丁○○指訴、證人呂滿證述情節相符，並有贓物認領
    保管單一紙，照片八張等附卷，及鐮刀一把扣案可證。本件事證明確，被告乙○○、丙○○二人前開辯解之詞，要不可採，其等竊盜犯行，洵堪認定。
二、查鐮刀之工具，主要構成部分為鐵質，其質地堅硬，前段具有鋒利之刀刃，後段
    為木質且具有一定重量之把手，以之揮砍、擊打，足以傷害人之生命，具有客觀
    上之危險性，自屬兇器。被告等攜帶上開扣案之鐮刀一把，竊取他人動產之檳榔
    之犯行，核其等所為係犯刑法第三百二十一條第一項第三款、第四款之結夥三人
    以上攜帶兇器竊盜罪加重竊盜罪。被告二人與甲○○三人間，有犯意聯絡及行為
    分擔，均為共同正犯。被告乙○○曾因違反麻醉藥品管理條例案件，經本院判處
    有期徒刑六月，於八十六年四月七日確定，並於八十七年十月十日執行完畢，有
    台灣台中地方法院檢察署刑案資料查註紀錄表、台灣高等法院被告全國刑案紀錄
    表各一紙在卷可稽，五年以內，再犯本件有期徒刑以上之罪，為累犯，應依刑法
    第四十七條規定加重其刑。爰審酌被告等之素行、犯罪之動機、目的、手段，犯
    罪所得財物並不多等一切情狀，分別量處如主文所示之刑。扣案之鐮刀一把，為
    被告乙○○所有且供犯罪所用之工具，應依刑法第三十八條第一項第二款規定，
    予以宣告沒收。
據上論斷，應依刑事訴訟法第二百九十九條第一項前段，刑法第三百二十一條第一項
第三款、第四款、第二十八條、第四十七條、第三十八條第一項第二款，判決如主文
。
中      華      民      國      九十      年      十     月     三     日
     臺灣臺中地方法院刑事第二庭
                                        法  官  柯  崑  輝
右正本證明與原本無異。
如不服本判決，應於送達後十日內向本院提出上訴狀（須附繕本），上訴於台灣高等
法院台中分院。
                                        書記官
中      華      民      國      九十      年      十     月     三     日
附錄論罪科刑法條
刑法第三百二十一條
犯竊盜罪而有左列情形之一者，處六月以上五年以下有期徒刑：
一  於夜間侵入住宅或有人居住之建築物、船艦，或隱匿其內而犯之者。
二  毀越門扇、牆垣或其他安全設備而犯之者。
三  攜帶兇器而犯之者。
四  結夥三人以上而犯之者。
五  乘火災、水災或其他災害之際而犯之者。
六  在車站或埠頭而犯之者。
前項之未遂罰之。


司法院資訊處製作；財團法人民間司法改革基金會備份。
